【裁判字號】    98,易緝,139
【裁判日期】    980821
【裁判案由】    賭博
【裁判全文】
臺灣板橋地方法院刑事判決             98年度易緝字第139號
公  訴  人  臺灣板橋地方法院檢察署檢察官
被      告  甲○○
選任辯護人  劉衡慶律師
            林于椿律師
            陳明彥律師
上列被告因詐欺案件，經檢察官聲請以簡易判決處刑（90年度偵
字第18753 號），本院認有刑事訴訟法第451 條之1 第4 項但書
所列情形，不宜以簡易判決處刑，爰改依通常程序判決如下：
    主  文
甲○○連續意圖營利，聚眾賭博，累犯，處有期徒刑伍月，如易
科罰金，以銀元參佰元即新臺幣玖佰元折算壹日。扣案之傳真機
壹台、六合彩簽單參拾貳張、錄音機壹台及錄音帶壹捲均沒收。
    事  實
一、甲○○前因賭博案件，經本院以八十七年度易字第四四一二
    號判決判處有期徒刑七月，由臺灣高等法院以八十七年度上
    易字第七一七四號判決駁回上訴而確定，於民國八十八年十
    月十六日執行完畢。詎猶不知悔改，基於意圖營利，供給賭
    博場所及聚眾賭博之概括犯意，自八十九年九月間起至九十
    年二月二十二日晚間七時許止，連續提供其位於臺北縣中和
    市○○路○段三一二巷三十三弄十六號四樓之居所作為賭博
    場所，供徐完妹、蔡阿源等不特定多數人以電話或傳真方式
    簽賭下注，而經營俗稱「六合彩」之賭博。其簽注金額每注
    新臺幣（下同）七十五元至八十元不等，下注方式分「二星
    」、「三星」及「四星」三種，以賭客所圈選之號碼核對香
    港地區於每週二、四開獎之「六合彩」中獎號碼，中獎者可
    得五千二百元至六十二萬元不等之彩金，如未簽中，則賭金
    悉歸不詳組頭所有，甲○○每注可抽取二至五元不等之利潤
    。嗣於九十年二月二十二日晚間七時許，為警在上址查獲，
    並扣得甲○○所有之傳真機一台、六合彩簽單三十二張、錄
    音機一台及錄音帶一捲等物。
二、案經臺北縣政府警察局中和分局移送臺灣板橋地方法院檢察
    署檢察官偵查後聲請以簡易判決處刑，本院認有刑事訴訟法
    第四百五十一條之一第四項但書所列情形，不宜以簡易判決
    處刑，而改依通常程序審理。
    理  由
一、上揭犯罪事實，業據被告甲○○於警詢、偵查及本院審理時
    均自白不諱，核與證人徐完妹於偵查中證述之情節相符（見
    九十年度他字第六八六號第七十二頁反面），並有臺灣板橋
    地方法院檢察署檢察事務官製作之九十年二月二十二日勘驗
    筆錄一份附卷可稽（見同上偵查卷第三十一頁），另有傳真
    機一台、六合彩簽單三十二張、錄音機一台及錄音帶一捲扣
    案可證，足認被告之自白與事實相符。從而本案事證明確，
    被告犯行堪予認定。
二、論罪科刑：
  (一)按行為後法律有變更者，適用行為時之法律，但行為後之法
    律有利於行為人者，適用最有利於行為人之法律，刑法第二
    條第一項定有明文。本案被告行為後，刑法及其施行法業於
    九十五年七月一日修正施行，關於新舊法律變更之比較適用
    ，原則上應就罪刑有關之共犯、未遂犯、想像競合犯、牽連
    犯、連續犯、結合犯，以及累犯加重、自首減輕暨其他法定
    加減原因（如身分加減）與加減例等一切情形，綜其全部罪
    刑之結果而為比較（最高法院二十七年上字第二六一五號判
    例、同院八十七年度臺非字第四百號判決及同院九十五年第
    八次會議決議參考）。又此次修法與本案罪刑相關者，有刑
    法第三十三條第五款、第四十七條及第五十六條等規定，本
    院認：
    (1)依修正前刑法之規定，被告所犯刑法第二百六十八條之罰
      金刑，係「銀元三萬元即新臺幣九萬元以下，銀元一元即
      新臺幣三元以上」，嗣刑法施行法第一之一條增訂：「中
      華民國九十四年一月七日刑法修正施行後，刑法分則所定
      罰金之貨幣單位為新臺幣；九十四年一月七日刑法修正時
      ，刑法分則編未修正之條文定有罰金者，自九十四年一月
      七日刑法修正施行後，就其所定數額提高為三十倍，但七
      十二年六月二十六日至九十四年一月七日新增或修正之條
      文，就其所定數額提高為三倍」，此規定因屬罰金罰鍰提
      高標準條例第一條但書所稱之「法律已依一定比率規定罰
      金或罰鍰之數額或倍數」，自應優先適用；另修正後刑法
      第三十三條第五款亦已將罰金刑調整為新臺幣一千元以上
      ，以百元計算，故依修正後之標準換算，刑法第二百六十
      八條之罰金刑已變更為「新臺幣九萬元以下，新臺幣一千
      元以上」，二者就罰金之最高數額固無不同，惟最低數額
      部分則以修正前之規定較有利於被告。
    (2)被告前受有期徒刑之執行完畢，五年內故意再犯本件有期
      徒刑以上之罪，無論依修正前或修正後之規定，均構成累
      犯，皆應加重其刑，修正後之規定，並未較有利於被告。
    (3)被告多次提供賭博場所及聚眾賭博之犯行，時間緊接，所
      犯係構成要件相同之罪，顯基於概括犯意為之，依修正前
      刑法第五十六條規定，係論以一罪；修正後連續犯之規定
      既已刪除，自應數罪併罰，修正後之規定亦未較有利於被
      告。
    (4)綜上，本案經本院綜合全部罪刑整體比較之結果，修正後
      之規定並未較有利於被告，依現行刑法第二條第一項前段
      規定，自應一體適用修正前之各規定論處。
  (二)按刑法第二百六十八條規定之「供給賭博場所」，係指提供
    特定處所供人從事賭博行為而言，只要有一定之場所供人賭
    博財物即可，非謂須有可供人前往之一定空間場地始足當之
    ，電話、傳真、網路均可為傳達賭博之訊息，例如營利意圖
    而提供網址供人賭博財物者，亦屬提供賭博場所之一種，而
    以傳真或電話簽注號碼賭博財物，與親自到場簽注賭博財物
    ，僅係行為方式不同，並不影響其犯罪行為之認定（最高法
    院九十四年度臺非字第二六五號判決參考）。故核被告所為
    ，係犯刑法第二百六十八條之意圖營利供給賭博場所及聚眾
    賭博罪。被告自八十九年九月間起至九十年二月二十二日止
    ，期間多次提供場所賭博及聚眾賭博之犯行，均時間緊接，
    所犯亦分別係構成要件相同之罪，顯各係基於概括犯意反覆
    為之，俱為連續犯，皆應依刑法第五十六條規定論以一罪，
    並各加重其刑。又被告以一行為同時觸犯上開二罪名，為想
    像競合犯，應依刑法第五十五條之規定，以情節較重之意圖
    營利聚眾賭博罪一罪處斷。再者，被告前因賭博案件，經本
    院以八十七年度易字第四四一二號判決判處有期徒刑七月，
    由臺灣高等法院以八十七年度上易字第七一七四號判決駁回
    上訴而確定，於八十八年十月十六日執行完畢之事實，有臺
    灣高等法院被告前案紀錄表一份在卷可考，其受有期徒刑之
    執行完畢，五年內再犯本件有期徒刑以上之罪，為累犯，應
    依法遞加重其刑。
  (三)爰審酌被告所為助長投機僥倖風氣，有害社會善良風俗，惟
    始終坦承犯行，犯後態度堪稱良好，暨其犯罪之動機、目的
    、手段等一切情狀，量處如主文所示之刑，並諭知易科罰金
    之折算標準（被告行為後，刑法第四十一條第一項前段關於
    易科罰金之折算標準，亦於九十五年七月一日修正施行。依
    修正前刑法第四十一條第一項前段及廢止前罰金罰鍰提高標
    準條例第二條之規定，易科罰金係以銀元一百元以上三百元
    以下即新臺幣三百元以上九百元以下折算一日，依修正後刑
    法第四十一條第一項前段之規定，則以新臺幣一千元、二千
    元或三千元折算一日，二者相較之下，亦以修正前之規定較
    有利於被告，是以仍應適用修正前刑法第四十一條第一項前
    段、廢止前罰金罰鍰提高標準條例第二條等規定，諭知易科
    罰金之折算標準）。
  (四)扣案之傳真機一台、六合彩簽單三十二張、錄音機一台及錄
    音帶一捲，均係被告所有，供其犯罪所用之物，業據被告於
    本院審理時供陳在卷，爰依刑法第三十八條第一項第二款之
    規定併予宣告沒收。
  (五)末查被告犯罪時間雖在九十六年四月二十四日以前，惟其在
    中華民國九十六年罪犯減刑條例公布施行（即九十六年七月
    十六日）前，即於九十一年九月十三日由本院發布通緝，期
    間並未自動到案接受審判，迄九十八年七月六日始自行到案
    之事實，有臺灣板橋地方法院九十一年九月十三日九十一年
    板院通刑玄科緝字第七二０號通緝書、本院九十八年七月六
    日訊問筆錄、本院九十八年七月十日九十八年板院輔刑玄銷
    字第六六０號撤銷通緝書及臺灣高等法院被告前案紀錄表一
    份在卷可考，依上開條例第五條之規定，不得予以減刑，附
    此敘明。
據上論斷，依刑事訴訟法第四百五十二條、第二百九十九條第一
項前段，刑法第二條第一項前段、修正前第五十六條、第二百六
十八條、第五十五條、修正前第四十七條、修正前第四十一條第
一項前段、第三十八條第一項第二款，刑法施行法第一條之一，
廢止前罰金罰鍰提高標準條例第二條，判決如主文。
本案由檢察官林珮菁到庭執行職務。
中    華    民    國    98    年    8     月    21    日
                  刑事第三庭  法  官  劉元斐
上列正本證明與原本無異。
如不服本判決，應於判決送達後10日內敘明上訴理由，向本院提
出上訴狀 (應附繕本) ，上訴於臺灣高等法院。其未敘述上訴理
由者，應於上訴期間屆滿後20日內向本院補提理由書「切勿逕送
上級法院」。
                              書記官  張懿端
中    華    民    國    98    年    8    月     25    日
附錄本案論罪科刑法條全文：
刑法第二百六十八條
意圖營利，供給賭博場所或聚眾賭博者，處三年以下有期徒刑，
得併科三千元以下罰金。


司法院資訊處製作；財團法人民間司法改革基金會備份。
